【裁判字號】    95,訴,665
【裁判日期】    951229
【裁判案由】    地籍圖
【裁判全文】
臺中高等行政法院裁定
                                     95年度訴字第00665號
原      告  甲○○
被      告  南投縣埔里地政事務所
代  表  人  乙○○
訴訟代理人  丙○○
            丁○○
上列當事人間因地籍圖事件，原告對被告提起行政訴訟，本院裁
定如下：
    主  文
原告之訴駁回。
訴訟費用由原告負擔。
    理  由
一、關於請求更正重測後土地登記面積部分：
    本件原告所有坐落南投縣埔里鎮○○段151地號土地，重測
    前分別係同鎮○里段○里○段330-2、330-16、330-56、
    330-57 、330 -58地號等五筆土地，面積為0.0194公頃，土
    地重測時經原告到場指界並於調查表認章，且與鄰人指界一
    致，該地號土地經依地籍調查表記載界址，於重測時合併改
    編為仁愛段151地號，面積為0.020230公頃，較重測前登記
    面積0.0194公頃增加0.000830公頃。原告乃請求撤銷地籍調
    查表，更正土地面積，案經被告以92年3月3日埔地一字第
    0920002305號函、92年5月6日埔地二字第09200006110號函
    ，否准原告請求。原告不服，提起訴願，遭決定駁回，嗣向
    本院提起行政訴訟，請求判決撤銷地籍調查表及更正土地面
    積，案經本院92年度訴字980號判決以原告請求撤銷地籍調
    查表部分，因地籍調查表係地政機關為調查土地坐落、界址
    、面積、使用狀況、所有權人、使用人、他項權利人等狀況
    所製作之表冊，作為界址測量之依據，僅屬地政機關實施土
    地重測時之依據資料，未對外直接發生任何法律效果，並非
    行政處分，原告對之提起行政處分於法不合。關於更正土地
    面積部分，以原告於被告辦理系爭土地重測時，已到場指界
    ，並於地籍調查表上蓋章，復未於公告期間聲請複丈或聲明
    異議，足證原告當時並未爭執，系爭土地重測公告確定後，
    業於78年7月21日辦竣土地標示變更登記。按土地重測之主
    旨係在以較科學方法，更新測量技術及儀器，使地籍登記趨
    於正確，倘土地重測時，係根據相鄰土地所有權人之指界測
    量，其重測所得面積自與土地所有權人實際所擁有之土地相
    符，縱其面積與重測前有所增減，自應以較新及精密測量所
    得之重測面積為準，殊難請求回復重測前登記之面積等由，
    而駁回原告之訴，原告不服提起上訴，經最高行政法院以94
    年度裁字第1910號裁定上訴駁回確定，嗣原告提起再審之訴
    ，亦經本院以94年度再字第34號判決再審之訴駁回，此有本
    院92年度訴字第980號、最高行政法院94年度度裁字第1910
    號及本院94年度再字第34號判決在卷可按，足證原告現請求
    判決更正重測後土地面積部分，其訴訟標的為前案確定判決
    效力所及，原告復向本院訴請判決撤銷重測後登記之面積，
    依行政訴訟法第107條第1項第9款之規定，應以裁定駁回之
    。
二、關於請求撤銷南投縣埔里鎮○○段151地號土地94年地價稅
    部分：
    按「人民因中央或地方機關之違法行政處分，認為損害其權
    利或法律上之利益，經依訴願法提起訴願而不服其決定，或
    提起訴願逾3個月不為決定，或延長訴願決定期間逾2個月不
    為決定者，得向高等行政法院提起撤銷訴訟。」行政訴訟法
    第4條第1項定有明文。是依上開規定，提起行政訴訟，以經
    提起訴願而不服其決定，或提起訴願逾3個月不為決定，或
    延長訴願決定期間逾2個月不為決定者，始得提起。經查原
    告此部分之訴，未曾提起訴願。是原告此部分之訴，顯有起
    訴不備其他要件之違法，依行政訴訟法第107條第1項第10款
    之規定，應以裁定駁回之。又關於稅捐之稽徵，並非被告之
    職掌事項，原告請求被告撤銷系爭土地94年之地價稅，亦屬
    當事人不適格，併予指明。
三、依行政訴訟法第107條第1項第9款、第10款、第104條、民事
    訴訟法第95條、第78條，裁定如主文。
中    華    民    國    95    年    12    月    29    日
                 第三庭審判長法  官  王  茂  修
                             法  官  莊  金  昌
                             法  官  林  金  本
以上正本證明與原本無異。
如不服本裁定，應於裁定送達後10日內以書狀敘明理由，經本院
向最高行政法院提起抗告（須依對造人數附具繕本）；並應預繳
送達用雙掛號郵票390元（34元及5元郵票各10份)。
中    華    民    國    96    年     1    月     2    日
                             書記官  蔡  騰  德


司法院資訊處製作；財團法人民間司法改革基金會備份。
